【裁判字號】    97,交抗,271
【裁判日期】    970304
【裁判案由】    違反道路交通管理處罰條例
【裁判全文】
臺灣高等法院交通事件裁定             97年度交抗字第271號
抗告人即
受處分人    甲○○
上列抗告人因違反道路交通管理處罰條例案件，不服臺灣臺北地
方法院97年度交聲字第111號，中華民國97年1月28日第一審裁定
（原處分字號：臺北市交通事件裁決所於96年11月1日北市裁3字
第裁22─ＡＥＷ232830號），提起抗告，本院裁定如下：
    主  文
抗告駁回。
    理  由
一、按受處分人，不服主管機關依據道路交通管理處罰條例所為
    之處罰，得於接到裁決之翌日起20日內，向管轄地方法院聲
    明異議；又交通法庭認聲明異議不合法律上之程式者，應以
    裁定駁回之，道路交通管理處罰條例第87條第1項、道路交
    通案件處理辦法第18條前段分別定有明文。
二、抗告意旨略以：抗告人收到原審法院之裁定，但其主文、內
    容引據之交通罰則，抗告人均不知；且裁定過於制式與專業
    化，難以理解，希望能夠通俗簡化云云。
三、原審裁定以：異議人即受處分人甲○○係於民國96年8月30
    日被舉發駕車行經有燈光號誌管制之交岔路口闖紅燈，並由
    臺北市交通事件裁決所於96年11月1日，依法掣開北市裁3字
    第裁22─ＡＥＷ232830號違反道路交通管理事件裁決書，前
    開裁決書業於96年11月7日合法送達，有前開裁決書及送達
    證書可證。而異議人前於96年10月29日對臺北市政府警察局
    96年8月30日舉發違反道路交通管理事件通知單所載違規事
    實聲明異議，有聲明異議狀上臺北市交通事件裁決所96年10
    月30日收件章、臺北市交通事件裁決所96年10月8日北市裁
    3字第09640361500號函及聲明異議狀在卷可稽，惟斯時臺北
    市交通事件裁決所尚未開立裁決書，異議人在裁決機關尚未
    開立裁決書裁決前，即提出異議，顯非係對主管裁決機關之
    裁決書聲明異議，程序固已非合法；嗣異議人於96年11月7
    日接獲前開臺北市交通事件裁決所裁決書後，復於96年12月
    31日重寄聲明異議狀，亦有上開聲明異議狀底頁日期欄載「
    96年12月31日被退回再寄」等字樣可佐，參諸前揭說明，本
    件聲明異議顯已逾法定期間，不合法律上程式，且無從補正
    ，揆諸前揭說明，自應將異議人之異議駁回。
四、本院查：抗告人即受處分是在96年11月7收到主管機關也就
    是臺北市交通事件裁決所根據道路交通管理處罰條例所作成
    的裁決書，有送達證書可憑（這有原審卷第11頁之送達證書
    可以參考），卻遲延到96年12月31日才寫狀子向原處分機關
    也就是臺北市交通事件裁決所聲明異議（這也有原審卷第3
    頁之書狀影本可以參考），這樣就超過前面理由一所說明的
    法定聲明異議期限；則原審裁定駁回異議，完全合法沒有錯
    誤。抗告意旨用前述理由，指摘原審裁定不當，抗告就沒有
    理由了，應該駁回。
據上論結，應依道路交通管理處罰條例第89條，道路交通案件處
理辦法第26條，刑事訴訟法第412條，裁定如主文。
中    華    民    國    97    年    3     月    4     日
                  刑事第十六庭  審判長法  官  葉騰瑞
                                      法  官  莊明彰
                                      法  官  王炳梁
以上正本證明與原本無異。
不得再抗告。
                                      書記官  廖逸柔
中    華    民    國    97    年    3     月    4     日


司法院資訊處製作；財團法人民間司法改革基金會備份。
